臺灣高等法院民事裁定
110年度破抗字第11號
抗  告  人  BOC Aviation Limited


法定代理人  Jonathan Mahony

代  理  人  李泰運律師
            王雅慧律師
            蘇以杉律師
上列抗告人因與相對人李岳霖律師、賴麗真會計師即均為復興航
空運輸股份有限公司破產管理人間破產債權聲明異議事件，對於
中華民國109年11月16日臺灣士林地方法院107年度執破字第8號
裁定，提起抗告，本院裁定如下： 
    主  文
抗告駁回。
抗告費用由抗告人負擔。
    理  由
一、按對於破產債權之加入或其數額有異議者，應於第一次債權
    人會議終結前提出之，但其異議之原因知悉在後者，不在此
    限，破產法第125條第1項定有明文。又法院依破產法第125
    條第2項規定，對於破產債權之加入或其數額有異議所為之
    裁定，僅須就債權人提出之文件為形式上之審查，如依形式
    審查之結果，足以明瞭有債權存在時，即應准許該債權加入
    破產債權，至當事人對實體上有爭執者，應另行起訴請求確
    認，在訴訟中並得依同法第144條之規定以謀救濟（最高法
    院56年台抗字第58號判決先例參照）。
二、相對人聲明異議以：抗告人於民國109年9月17日向伊申報債
    權美金2,696萬8,189.92元(即債權編號H003，下稱系爭申報
    債權)，並提出：㈠MSN5055之租賃契約、民用航空器國籍登
    記證書、終止租賃契約、返還狀況差異表暨聲明書、每月租
    金計算式、定期報告、內視鏡報告；㈡MSN7356之租賃契約、
    民用航空器國籍登記證書、終止租賃契約、返還狀況差異表
    、每月租金計算式；㈢預計西元2016年11月交付之飛機租賃
    契約；㈣預計西元2016年12月交付之飛機租賃契約；㈤預計西
    元2017年3月交付之飛機租賃契約；㈥預計西元2017年4月交
    付之飛機租賃契約；㈦預計西元2017年5月交付之飛機租賃契
    約；㈧相關發票及收據；㈨尚未清償之維修準備金款項之計算
    式；㈩Joint Stock Company Ural Airlines 及Air Guilin 
    Company Limited租賃契約及租金單據；新加坡航空航天技
    術單據影本；終止租賃契約及終止通知等文件（下稱系爭
    文件）為憑，原裁定以抗告人所提資料屬實體上爭議，且為
    相對人所否認，形式審查尚不足認定抗告人有系爭申報債權
    存在，而剔除之。
三、抗告意旨略以：伊與破產人復興航空運輸股份有限公司（下
    稱復興航空公司）簽訂7份飛機租賃合約，預計出租7架Airb
    us A320-200機型供其使用，系爭文件足以認伊對復興航空
    公司有系爭申報債權存在，且準備於英國法院提起訴訟。伊
    有權請求已交機契約（2份）之租金差額、維修準備金、技
    術性質及回收飛機費用、法律上費用及其他費用、違約利息
    等之損失，及另請求未交機契約（5份）之租金差額、維修
    準備金、請求技術性質費用等損失。原裁定僅依相對人聲明
    異議，逕將之剔除，顯非適法，爰依法提起抗告等語。
四、經查，原法院於107年6月29日以106年度破字第21、28號裁
    定，宣告復興航空公司破產，選任相對人李岳霖律師、賴麗
    真會計師為破產管理人（原破產管理人林敏浩律師嗣經裁定
    解任），並定於107年10月12日上午10時30分召開第1次債權
    人會議，申報債權期間自公告日起至107年9月28日等情，有
    破產宣告裁定可稽（見原法院卷一第3-5頁）。抗告人主張
    系爭文件得認系爭申報債權存在等情（見原法院卷一第113-
    596頁、原法院卷二第57-212頁），惟觀諸系爭文件，充其
    量僅足證明兩造有租賃契約關係存在及抗告人得終止該契約
    ，然對於已交付飛機及尚未交付飛機之租賃契約損害賠償範
    圍，均為相對人所爭執，因事涉終止該等租賃契約賠償責任
    等實體爭執等項，尚難由形式觀察系爭文件，即可認定抗告
    人對復興航空公司具有系爭申報債權存在及其數額，自應由
    抗告人另行起訴請求確定，倘該訴訟致分配有稽延之虞，破
    產管理人得依破產法第144條規定，按照分配比例提存相當
    金額，而將所餘財產分配於其他債權人。是相對人聲明異議
    剔除系爭申報債權，為有理由，應予准許。
五、綜上所述，本件依形式審查抗告人提出申報債權文件，難認
    其主張對復興航空公司有系爭申報債權存在，相對人對此聲
    明異議，自屬有理由，應予准許。原裁定依相對人異議，剔
    除系爭申報債權，經核並無不合。抗告意旨指摘原裁定不當
    ，聲明廢棄，為無理由，應予駁回。
六、據上論結，本件抗告為無理由，爰裁定如主文。 
中　　華　　民　　國　　110 　年　　2 　　月　　26　　日
　　　　　　　　　民事第五庭   
                      審判長法  官  賴劍毅
                            法  官  楊雅清
                            法  官  洪純莉
正本係照原本作成。
本裁定除以適用法規顯有錯誤為理由外，不得再抗告。如提起再
抗告，應於收受送達後10日內委任律師為代理人向本院提出再抗
告狀。並繳納再抗告費新臺幣１千元。
中　　華　　民　　國　　110 　年　　2 　　月　　26　　日
　　　　　　　　　　　　　　書記官  魏汝萍